# 收入

提问人：yuer8911 时间：2019-09-27 14:11:38
甲公司与客户签订打包协议，约定由甲公司完成客户本年内的设备检测，因签订和合同时不确定设备具体数量，及检测一台的单价，并且甲公司与客户约定，如果本年检测设备达到一定数量，给予折扣优惠。
问题 1 、每月完成设备检测时，由于检测设备单价不确定，如何确认收入？
问题 2 、如果能确认一台检测设备的成本，能否按照成本金额确认收入？
问题 3 、年末出具收入结算明细时，能否在年末一次性调整收入？
谢谢 ~

回答人：chenyiwei
假设执行原收入准则：
1 、每月完成设备检测时，由于检测设备单价不确定，可能不满足 “收入的金额能够可靠计量” 的条件，此时只能按已发生且预计可获得补偿的合同成本确认收入，并将合同成本全部结转营业成本，不确认利润。
2 、如上，关键是确保已发生的成本能够收回。在重大不确定性尚未消除的情况下，可确认的收入仅限于已发生且预计可收回的合同成本。
3 、后续合同义务履行完毕，收入金额能够可靠计量时，可一次性对收入进行调整，调整的金额作为本期发生额。